臺灣高等法院臺中分院刑事判決　　　　　　　　　　九十一年度上訴字第二四五號
　　上　訴　人　臺灣台中地方法院檢察署檢察官
　　被　　　告　乙○○
　　選任辯護人　蔣志明
右上訴人因被告違反槍砲彈藥刀械管制條例案件，不服台灣台中地方法院九十年度訴
字第一九七九號中華民國九十年十二月二十六日第一審判決（起訴案號：台灣台中地
方法院檢察署九十年度偵字第一三一二號），提起上訴，本院判決如左：
      主  文
原判決撤銷。
乙○○未經許可，寄藏可發射子彈具有殺傷力之改造玩具手槍，處有期刑拾壹月。
改造具殺傷力玩具手槍壹支沒收。
      事  實
一、乙○○於民國九十年三月間，在台中縣大肚鄉○○村○○路○段四二八巷三八弄
    二四號住處，有綽號「阿儒」不詳姓名男子持可發射子彈具有殺傷力之改造玩具
    手槍一枝，欲託乙○○保管，乙○○予以應允，未經許可寄藏該可發射子彈具有
    殺傷力之改造玩具手槍。嗣於九十年五月十五日下午三時許，為警在上址查獲乙
    ○○涉嫌施用毒品時，乙○○在有偵查職權之機關或公務員知悉其有寄藏槍械之
    犯行前，即主動向在場之員警供出其受「阿儒」之託保管上開具有殺傷力之改造
    玩具手槍，嗣並接受裁判。
二、案經台中縣警察局移送台灣台中地方法院檢察署檢察官偵查起訴。
  理  由
一、訊之被告乙○○固不否認扣案改造玩具手槍係綽號阿儒所放，但辯稱：扣案之槍
    枝，沒有殺傷力，鑑定機關並非以手持槍射擊方式測試，且所裝填之火藥不對，
    所作出之鑑定不正確。且係綽號阿儒者拿來放，阿儒說不能用，先放著以後來拿
    。後來沒有來拿，伊認為不能用就丟在外面，沒有寄藏云云。被告之辯護人為被
    告辯護稱：被告係供稱綽號阿儒者，將扣案之玩具手槍帶至住處把玩，未拿走，
    經伊通知取回未果，將之丟在屋後之攤架。並未自白受阿儒之託保管手槍。又被
    告對於扣案之改造手槍認知係一枝玩具手槍，且沒有撞針，板機無插梢不能擊扣
    ，槍管凹凸不平，不能射擊使用，主觀上無違法之認識。被告並未受阿儒之託保
    管扣案之改造玩具手槍。在通知阿儒取回未果後，將之丟棄屋後攤架，被告之丟
    棄行為，並非寄藏。內政部警政署刑事警察局九十年五月二十一日刑鑑字第六七
    七八○號鑑驗通知書鑑驗結果，係採性能檢驗法，純憑目測，難期正確。九十年
    三月二十一日刑鑑字第○九一○○三八四四四號函覆之檢驗結果，仍有下列瑕疵
    ：１、前揭鑑驗函說明二，仍認槍枝性能良好，認具擊發子彈之功能云云，此與
    原審法官當庭勘驗結果；槍枝槍管底部確實有凹凸不平，沒有辦法密合。須將彈
    夾退下，才能將滑套回復原狀，如果彈夾插入槍枝，則滑套沒有辦法回復原狀，
    無法使子彈上膛。經當場勘驗，槍枝已經卡住，無法回復原狀。另槍枝板機之插
    鞘，係用一節竹筷嵌入。鑑驗結果認槍枝各部性能良好，具擊發子彈之功能，要
    值商榷。又前揭鑑定係測速之方式，再套用動能計算公式計算出發射動能及單位
    面積動能。又本案並無子彈扣案，刑事警察局以適用子彈裝填實際試射。該局所
    謂裝填，係將製作之子彈，放入彈夾內，再將彈夾插入手槍，拉滑套上膛？還是
    直接將子彈放在槍膛內？又該局所謂實際測試，係將扣案之玩具手槍固定在測速
    儀器上，而非鑑驗者持在手上射擊。該搶槍管底部凹凸不平，無法密合，是有膛
    炸之危險，如何能用以射擊，產生所謂殺傷力。又彈丸之飛行速度，與火藥之多
    寡，彈丸之大小，有密切關係。扣案手槍未對實物射擊，僅以速度推算，判斷有
    無殺傷力，難期公正云云。
二、惟查，（一）被告於警訊時及檢察官中均供承扣案之改造玩具手槍是一綽號阿儒
    之男子帶過來把玩後未拿走，伊有叫阿儒拿走，但未拿走，所以把它放在廢鐵堆
    內等語（見九十年度毒偵字第二五九○號偵查影印卷第六、二一頁、偵字第一三
    一一一號偵查卷第九頁）。經檢察官以寄藏改造手槍罪起訴後，原審法院訊以對
    起訴之事實有何意見，被告仍僅爭執扣案之槍無法擊發（見原審卷第十九頁），
    是上開扣案之改造玩具手槍，係受阿儒之託保管，應可認定。（二）上開扣案之
    改造玩具手槍，經本院同時檢送原審判決書、檢察官上訴書送內政部刑事警察局
    鑑定，鑑定結果認；送鑑玩具手槍，係仿ＷＡＬＴＨＥＲ廠半自動手槍製造之玩
    具手槍換裝土造金屬槍管改造而成之手槍，槍枝各部性能均良好，認具擊發子彈
    之功能。送鑑槍枝經以適用子彈裝填實際試射，測得鋼珠發射速度為357公尺／
    秒，經計算其發射動能為27．40焦耳，單位面積動能為157．92焦耳／平方公分
    ，此有該局九十一年三月二十一日刑鑑字第○九一○○三八四四四號函可憑（見
    本院卷）。扣案之改違玩具手槍之單位面積動能遠超能穿入豬隻皮肉層之彈丸單
    位面積動能24焦耳／平方公分，顯具殺傷力。
三、綜上各證，被告右揭寄藏具殺傷力改造玩具手槍之事實，事證明確可以認定。被
    告上開辯解及被告辯護人所為辯護，或與事實不符，或為個人意見、臆測之詞，
    均不能採據。
四、又被告於上址被查獲涉嫌施用毒品時，在有偵查職權之機關或公務員知悉其有寄
    藏槍械之犯行前，即主動向在場之員警供出其受阿儒之託保管上開具有殺傷力之
    改造玩具手槍，業據證人即台中縣警察局霧峰分局員警石卓衡證述明確（見原審
    卷第三五頁）。被告嗣並接受裁判，核與自首要件相符。
五、被告未經許可，寄藏具殺傷力之改造玩具手槍，核犯槍砲彈藥刀械管制條例第十
    一條第四項之未經許可寄藏可發射子彈具殺傷力之改造玩具手槍罪。被告於犯罪
    被發覺前，即向員警自首，接受裁判，符合自首之規定。按自首減刑之規定，已
    經立法院修正為得減輕其刑，並於九十一年一月三十日經總統公布施行，依刑法
    第二條第一項後段規定，本件應適用修正前自首減刑規定對被告有利。因依修正
    前刑法第六十二條之規定，減輕被告之刑。原審未予查明，認被告犯罪不能，諭
    知被告無罪，認事尚有洽。檢察官上訴意旨指摘原審判決諭知被告無罪，認事不
    當，其上訴為有理由，應由本院將原審判決撤銷自為判決。爰審酌被告犯罪之動
    機、手段、所生之危害及犯後之態度等一切情狀，量處如主文所示。扣案之改造
    玩具手槍為違禁物，應依刑法第三十八條第一項第一款規定沒收。
六、據上論結，應依刑事訴訟法第三百六十九條第一項前段、第三百六十四條、第二
    百九十九條第一項前段，槍砲彈藥刀械管制條例第十一條第四項，刑法第十一條
    前段、第三十八條第一項第一款，第二條第一項前段，修正前刑法第六十二條，
    判決如主文。
本案經檢察官甲○○到庭執行職務。
中      華      民      國      九十一      年    五    月      一      日
                                   臺灣高等法院臺中分院刑事第九庭
                                         審判長法  官　陳  筱  珮
                                               法　官  康  應  龍
                                               法　官　趙  春  碧
右正本證明與原本無異。
如不服本判決應於收受送達後十日內向本院提出上訴書狀，其未敘述上訴之理由者並
得於提起上訴後十日內向本院補提理由書（均須按他造當事人之人數附繕本）。
                                               書記官  陳  文  琴
中      華      民      國　  九十一     年      五       月     三     日
                                                              　　　　　Ｆ
